臺中高等行政法院裁定　　　　　　　　　　　　　　　　九十二年度再字第一二號
　　再審原告　　甲○○
　　即聲請人）　　　　　　　.
　　訴訟代理人　丙○○
　　　　　　　　丁○○
　　再審被告　　財政部臺灣省中區國稅局
　　（即相對人）
　　代表人　　　乙○○
右當事人間因贈與稅事件，再審原告對本院中華民國九十一年四月三十日九十年度訴
字第一六四四號確定裁定聲請再審，本院裁定如左：
    主　文
再審之聲請駁回。
再審聲請費用由聲請人負擔。
    理　由
一、按「再審之訴應於三十日之不變期間內提起。前項期間自判決確定時起算。但再
    審之理由知悉在後者，自知悉時起算。」「又判決，於上訴期間屆滿時確定。但
    於上訴期間內有合法之上訴者，阻其確定。不得上訴之判決，於宣示時確定；不
    宣示者，於公告主文時確定。」分別為行政訴訟法第二百七十六條第一項、第二
    項、第二百十二條所明定。上開判決確定之時，解釋上於裁定應準用之（陳計男
    行政訴訟法釋論初版第五三九頁參照）。次按當事人對本院所為之裁定聲請再審
    ，依行政訴訟法第二百八十三條規定，必須原裁定具有同法第二百七十三條各款
    所列情形之一者，始得為之。又同法第二百七十三條第十三款所謂「當事人發見
    未經斟酌之證物或得使用該證物者」，須該證物在前訴訟程序事實審言詞辯論終
    結前已經存在，因當事人不知有此證物或因故不能使用該證物，致未經斟酌，現
    始知之或得使用者為限。若該證物在前訴訟程序事實審言詞辯論終結前，業經當
    事人聲明而行政法院認無必要而不予調查者，非本款之再審事由，當事人援引該
    款聲請再審，顯與法定再審之要件不合，應予駁回（最高行政法院四十七年裁字
    第六號判例參照）。
二、本件再審原告對本院九十年度訴字第一六四四號裁定聲請再審，查該裁定經再審
    原告提起抗告，經最高行政法院九十二年六月十二日以九十二年度裁字七七四號
    裁定駁回，並於同日公告主文，有該裁定及裁定公告書附該院九十一年度抗字二
    六一號卷可稽，依首揭說明，本院九十年度訴字第一六四四號裁定於九十二年六
    月十二日即已確定，再審原告提起再審之期間應自同年月十三日起算，算至同年
    七月十二日即已屆三十日，惟該日適逢周六，應順延至九十二年七月十四日屆滿
    ，乃再審原告遲至同年月二十一日始提起再審之聲請，已逾三十日之不變期間，
    其再審之訴不合法，復無從命補正，應予駁回。再審原告主張應自最高行政法院
    九十二年度裁字第七七四號裁定送達（即九十二年六月二十日）後始行起算再審
    期間，核與首揭自判決確定時起算之規定不符，不足採取。且本件再審原告係依
    行政訴訟法第二百七十三條第一項第十三款之規定聲請再審，經查其係主張有重
    要得使用之證物未經斟酌，如經斟酌應可受較有利之判決，而其所謂證物係指經
    濟部中部辦公室九十年三月三十日經（九○）中辦三字第○八五一一七號書函，
    該書函係答復丙○○事務所函詢「公司因故被撤銷登記後，在未選任清算人前，
    公司負責人是否仍可准受讓人辦理其股票轉讓之過戶手續」一案，核係該機關對
    人民所詢表示其法律上之意見，並非有關事實認定之物證；又該書函影本業經再
    審原告於原確定判決言詞辯論期日前提出（見該案原告九十一年四月十七日行政
    訴訟辯論意旨狀證二），並經再審原告附於抗告狀後並引述作為抗告理由，亦有
    該抗告狀附最高行政法院九十一年度抗字第二六一號卷內可按，並非初不知其存
    在，而現始發見之證物，更非在前訴訟程序中，原已存在，因故不能使用該證物
    致未經斟酌者，顯與行政訴訟法第二百七十三條第十三款之法定再審要件不合，
    乃再審原告竟援引該款提起再審之訴，自非法之所許，應予駁回。
三、依行政訴訟法第二百八十三條、第二百七十八條第一項、第一百零四條、民事訴
    訟法第九十五條、第七十八條，裁定如主文。
中　　華　　民　　國　　九十三　　　年　  　　一　　　月　　　五　　　　日
                 臺 中 高 等 行 政 法 院   第 三 庭
                                審 判 長 法  官　王　茂　修
                                         法  官　莊　金　昌
                                         法  官　許　金　釵
右正本證明與原本無異。
如不服本裁定，應於裁定送達後十日內以書狀敘明理由，經本院向最高行政法院提起
抗告（須依對造人數附具繕本）；並應預繳送達用雙掛號郵票三九○元（三十四元及
五元郵票各十份)。
中　　華　　民　　國　　九十三　　　年　  　　一　　　月　　　五　　　　日
　　　　　　　　　　　　　　　　　　　　 法院書記官　蔡逸媚
